【裁判字號】    92,上易,1819
【裁判日期】    920227
【裁判案由】    傷害
【裁判全文】
臺灣高等法院臺中分院刑事判決                  九十二年度上易字第一八一九號
    上  訴  人
    即  被  告  甲○○
右上訴人即被告因傷害案件，不服臺灣彰化地方法院九十二年度易字第一四五號，中
華民國九十二年二月二十七日第一審判決（起訴案號：臺灣彰化地方法院檢察署九十
一年度偵字第一九五三號），提起上訴，本院判決如左：
    主      文
上訴駁回。
甲○○緩刑貳年。
    事實及理由
一、本案經本院審理結果，認第一審判決認事用法及量刑均無不當，應予維持，並引
    用第一審判決書記載之事實、證據及理由（如附件）。
二、上訴人即被告甲○○在本院未提出其他有利之證據及辯解，其上訴意旨否認傷害
    犯行，仍執陳詞指摘原判決不當，並無理由，應予駁回。又被告前未曾受有期徒
    刑以上刑之宣告，有臺灣高等法院被告全國前案紀錄表在卷可稽，其經此次科刑
    教訓，當知所警惕而無再犯之虞，審酌告訴人丙○○具狀陳稱，本件業與被告達
    成和解，有和解契約書一紙在卷可按，本院認對被告所宣告之刑，以暫不執行為
    適當，爰併諭知緩刑二年，以啟自新。
三、據上論斷，應依刑事訴訟法第三百七十三條、第三百六十八條，刑法第七十四條
    第一款，判決如主文。
本案經檢察官乙○○到庭執行職務。
中      華      民      國      九十二     年    十二     月     五     日
                                臺灣高等法院臺中分院刑事第六庭
                                      審判長法  官  李  文  雄
                                            法  官  陳  嘉  雄
                                            法  官  邱  顯  祥
右正本證明與原本無異。
不得上訴。
                                            書記官  陳  桂  芬
中      華      民      國      九十二     年    十二     月     五     日
                                                                        Ｒ
臺灣彰化地方法院刑事判決                          九十二年度易字第一四五號
    公  訴  人  臺灣彰化地方法院檢察署檢察官
    被      告  甲○○  男  二十三歲（民國○○○年○○月○○日生）
  住彰化縣埔心鄉○○村○○路○段一三○巷廿六號
                        身分證統一編號：Ｚ000000000號
右列被告因傷害案件，經檢察官提起公訴 (九十一年度偵字第一九五三號），本院判
決如左：
    主  文
甲○○傷害人之身體，處拘役伍拾伍日，如易科罰金皆以佰元折算壹日。
    事  實
一、甲○○於民國九十一年五月八日晚間二十一時許，在彰化縣員林鎮○○路與民權
    街口之合作金庫銀行前，見其所散發、張貼之廣告傳單遭同業之丙○○所撕毀，
    一時心生一滿，即趨前與之起爭執，此時，甲○○竟為此大發雷霆，而萌傷害人
    身體之犯意，以雙拳毆打丙○○，致丙○○跌坐於地，且為能順利離去，而拉扯
    丙○○之手腕，因之使丙○○受有左手腕三乘三公分瘀腫、左大腿三乘二公分瘀
    腫、右大腿三乘三公分瘀腫、左小腿一乘一公分擦傷、右小腿二乘二公分擦傷等
    傷害。
二、案經被害人丙○○訴請彰化縣警察局員林分局報告台灣彰化地方法院檢察署檢察
    官偵查起訴。
一、訊據被告甲○○矢口否認涉有前揭傷害之犯行，並辯稱：伊固因廣告單之事與告
    訴人生有爭執，但因告訴人搶其包包，故發生拉扯，結果告訴人自己跌倒，伊確
    未毆打告訴人云云。惟查：告訴人於上址遭被告毆打受傷等情，業據告訴人於偵
    審中，指訴歷歷，並有行政院衛生署彰化醫院驗傷診斷書一紙在卷可稽，且證人
    黃偉鴻於偵查及本院審理中，均證稱其抵達現場時，見告訴人蹲在地上哭泣，本
    想上前毆打被告，惟遭告訴人制止等語；證人曹朝成亦證稱其見告訴人蹲在地上
    哭泣，聽告訴人說是被告毆打所致等語；證人林佑澤於偵查中並證稱有聽到在現
    場排班之計程車司機及老太太說告訴人遭被告打得很慘等語，而參諸前開行政院
    衛生署彰化醫院驗傷診斷書所載告訴人受傷部位，遍及上、下肢等處以觀，是告
    訴人所受傷害非係單純自己跌倒所致，應係受外力及拉扯所造成。故被告所辯，
    顯不可採信，本件罪證明確，被告之犯行，堪予認定。
二、核被告所為，係犯刑法第二百七十七條第一項之罪。爰審酌被告因一細小事故，
    即動手毆打婦女，且於犯罪後毫無悔意，若不予以懲戒，難惕來茲等一切情狀，
    量處如主文所示之刑，並諭知易科罰金之折算標準。
三、據上論斷，應依刑事訴訟法第二百九十九條第一項前段，刑法第二百七十七條第
    一項、第四十一條第一項，罰金罰鍰提高標準條例第一條前段、第二條前段，判
    決如主文。
本案經檢察官孫沛琦到庭執行職務。
中      華      民      國      九十二      年    二    月    二十七    日
                              臺灣彰化地方法院刑事第一庭
                                  法      官  洪  志  賢
右正本證明與原本無異。
如不服本判決應於判決送達後十日內向本院提出上訴狀(須附繕本)。
告訴人或被害人對於判決如有不服具備理由請求檢察官上訴者，其上訴期間之計算係
以檢察官收受判決正本之日期為準。
                                  法院書記官  洪  年  慶
中      華      民      國      九十二      年    三    月      三      日
刑法第二百七十七條
傷害人之身體或健康者，處三年以下有期徒刑，拘役或一千元以下罰金。
犯前項之罪，因而致人於死者，處無期徒刑或七年以上有期徒刑，致重傷者，處三年
以上，十年以下有期徒刑。


司法院資訊處製作；財團法人民間司法改革基金會備份。
